臺灣新北地方法院刑事判決　　　　　　　110年度易字第807號
聲　請　人　臺灣新北地方檢察署檢察官
被　　　告　陳羿嘉



上列被告因違反毒品危害防制條例案件，經檢察官聲請以簡易判
決處刑（109年度毒偵字第2130號），本院認不宜以簡易判決處
刑（原簡易判決處刑案號：109年度簡字第3823號），改依通常
程序審理，判決如下：
    主  文
甲○○施用第二級毒品，累犯，免刑。
    事  實
一、甲○○前因施用毒品案件，經依臺灣臺中地方法院裁定送觀
    察、勒戒後，認無繼續施用毒品之傾向，於民國88年4月13
    日執行完畢釋放，並經臺灣臺中地方法院檢察署（現更名為
    臺灣臺中地方檢察署）檢察官以88年度偵字第8509號為不起
    訴處分確定；又於前揭觀察、勒戒執行完畢釋放後5年內，
    再因施用毒品案件，經依臺灣新北地方法院裁定送觀察、勒
    戒後，因認無繼續施用毒品之傾向，於89年2月23日執行觀
    察勒戒完畢釋放，並由本署檢察官以89年度毒偵字第1433號
    為不起訴處分確定。又因施用毒品案件，先後經臺灣新北地
    方法院以105年度審簡字第1371號判決、105年度審簡字第
    1768號判決，分別判處有期徒刑5月、6月確定，並經臺灣新
    北地方法院以106年度聲字第554號裁定應執行有期徒刑9月
    確定。再因施用毒品案件，經臺灣新北地方法院以106年度
    審易字第2653號判決判處有期徒刑5月確定，與上開應執行
    之有期徒刑9月接續執行，於107年5月29日執行完畢。詎其
    不知悔改，於109年2月1日17時30分許為警採尿前回溯96小
    時內之某時許，在不詳處所，以放置在玻璃球內燒烤之方式
    ，施用第二級毒品甲基安非他命1次。嗣於109年2月1日16時
    35分許，在新北市○○區○○○路00巷00號前，因另案通緝
    遭警逮捕，經採集其尿液送驗，檢驗結果呈安非他命及甲基
    安非他命陽性反應。
二、案經臺北市政府警察局松山分局報請臺灣新北地方檢察署檢
    察官偵查起訴。
    理  由
一、本案犯罪事實，業據被告於本院審理時坦承不諱，且其為警
    查獲後經採集尿液送驗結果，呈安非他命、甲基安非他命陽
    性反應，此有勘察採驗同意書、臺北市政府警察局偵辦毒品
    案件尿液檢體委驗單及台灣尖端先進生技醫藥股份有限公司
    109年2月17日出具之濫用藥物檢驗報告（尿液檢體編號：13
    5628號）各1份在卷可稽，又按甲基安非他命經口服投與後
    約70%於24小時內自尿中排出，約90%於96小時內自尿中排出
    ，由於甲基安非他命成分之檢出與其投與方式、投與量、個
    人體質、採尿時間與檢測儀器之精密度等諸多因素有關，因
    此僅憑尿液中呈甲基安非他命陽性反應，並無法確實推算吸
    食時間距採集時間之長短，惟依上述資料推斷，最長可能不
    會超過4日（亦即96小時）等事實，業經行政院衛生署藥物
    食品檢驗局81年2月8日（81）藥檢1字第001156號函示明確
    。被告於109年2月1日17時45分許採集之尿液檢體，經以酵
    素免疫分析法初步檢驗及氣相層析質譜儀法確認檢驗結果，
    確有安非他命、甲基安非他命之陽性反應，顯見被告於前揭
    採集尿液檢體時間前96小時內之某時間，有施用第二級毒品
    甲基安非他命之事實，被告之自白，應堪採信。本案事證明
    確，應依法論科。
二、論罪科刑：
  ㈠核被告所為，係犯毒品危害防制條例第10條第2項之施用第
    二級毒品罪。被告施用第二級毒品甲基安非他命前持有第二
    級毒品甲基安非他命之低度行為，應為施用之高度行為所吸
    收，不另論罪。
  ㈡被告前有如事實欄所載之罪刑執行完畢紀錄，有臺灣高等法
    院被告前案紀錄表在卷可憑，被告於受有期徒刑執行完畢後
    ，5年以內故意再犯本件有期徒刑以上之罪，為累犯。
  ㈢被告為本案犯行後，毒品危害防制條例就施用毒品經觀察、
    勒戒或強制戒治執行完畢釋放後再為施用毒品之規定，業於
    109年1月15日修正公布，並自同年7月15日生效施行，依修
    正後毒品危害防制條例第35條之1第2款規定，審判中之案件
    ，由法院逕依修正後規定處理。又犯毒品危害防制條例第10
    條之罪者，檢察官應聲請法院裁定，或少年法院（地方法院
    少年法庭）應先裁定，令被告或少年入勒戒處所觀察、勒戒
    ，其期間不得逾2月；依前項規定為觀察、勒戒或強制戒治
    執行完畢釋放後，3年後再犯第10條之罪者，適用前2項之規
    定，修正後毒品危害防制條例第20條第1項、第3項分別定有
    明文。而上開所謂「3年後再犯」，只要本次再犯（不論修
    正施行前、後）距最近1次觀察、勒戒或強制戒治執行完畢
    釋放，已逾3年者，即該當之，不因其間有無犯第10條之罪
    經起訴、判刑或執行而受影響（最高法院刑事大法庭109年
    度台上大字第3826號裁定意旨參照）。查被告前因施用毒品
    案件，先後經法院裁定送觀察、勒戒，嗣先後於88年4月13
    日、89年2月23日執行完畢，並分別經檢察官為不起訴處分
    確定，再因施用毒品案件，經本院以91年度毒聲字第338號
    裁定令入戒治處所施以強制戒治，於91年12月18日停止處分
    釋放出所等情，有臺灣高等法院被告前案紀錄表在卷可稽。
    是以被告本案施用毒品之行為時間為109年2月1日17時45分
    許為警採尿回溯96小時內某時，距前次強制戒治執行完畢已
    逾3年，揆諸上開說明，自符合修正後毒品危害防制條例第2
    0條第1項、第3項應令入勒戒處所觀察、勒戒之規定，而被
    告係於新法修正施行前犯毒品危害防制條例第10條第2項之
    施用第二級毒品罪，本案並於施行前即109年6月30日繫屬於
    本院，有臺灣新北地方檢察署109年6月24日乙○○德讓109
    毒偵2130字第1090062749號函及其上本院收狀戳在卷足稽，
    屬毒品危害防制條例修正施行後，審判中之案件，應由法院
    逕依修正後規定處理，本院乃依修正後毒品危害防制條例第
    20條第1項、第3項、第35條之1第2款前段之規定，以109年
    度簡字第3823號裁定被告送勒戒處所觀察、勒戒。
  ㈣又觀察、勒戒後，檢察官依據勒戒處所之陳報，認受觀察、
    勒戒人無繼續施用毒品傾向者，應即釋放，並為不起訴之處
    分；本條例中華民國108年12月17日修正之條文施行前犯第1
    0條之罪之案件，於修正施行後，審判中之案件，由法院依
    修正後規定處理；依修正後規定應為不起訴處分者，法院應
    為免刑之判決，修正後毒品危害防制條例第20條第2項前段
    、第35條之1第2款亦定有明文。查被告經本院以109年度簡
    字第3823號裁定送勒戒處所觀察、勒戒，業經臺灣新北地方
    檢察署於110年8月4日送執行觀察勒戒、同年9月11日執行完
    畢並釋放，有臺灣新北地方檢察署函暨所附之法務部矯正署
    臺北看守所附設勒戒所110年9月11日110年度院官執緝字第1
    5號之無繼續施用毒品傾向釋放通知書在卷可憑，則依修正
    後毒品危害防制條例第20條第2項前段之規定，被告既經評
    定為無繼續施用毒品之傾向，原應由檢察官為不起訴處分，
    然本案係於新法生效施行前繫屬於本院，核屬毒品危害防制
    條例修正施行後之審判中案件，揆諸前揭規定，本院自應為
    免刑之判決。
據上論斷，應依刑事訴訟法第452條、第301條第1項，毒品危害
防制條例第35條之1第2款、第10條第2項、第20條第2項前段，刑
法第11條前段、第47條第1項，判決如主文。
本案經檢察官廖先志聲請簡易處刑、檢察官林亭妤到庭執行職務
。
中    華    民    國   110    年    11    月    17    日
                  刑事第二十七庭  法  官  陳明珠
上列正本證明與原本無異。
如不服本判決，應於判決送達後20日內敘明上訴理由，向本院提
出上訴狀（應附繕本），上訴於臺灣高等法院。其未敘述上訴理
由者，應於上訴期間屆滿後20日內向本院補提理由書「切勿逕送
上級法院」。
                                  書記官  林有象
中    華    民    國   110    年    11    月    19    日
 
附錄本案論罪科刑法條：
毒品危害防制條例第10條
施用第一級毒品者，處6 月以上5 年以下有期徒刑。
施用第二級毒品者，處3 年以下有期徒刑。